臺灣嘉義地方法院刑事判決
110年度交簡上字第87號
上  訴  人  臺灣嘉義地方檢察署檢察官
上  訴  人  
即  被  告  王玟惠


上列上訴人因過失傷害案件，不服本院110年度嘉交簡字第846號
中華民國110年10月8日第一審簡易判決（起訴案號：臺灣嘉義地
方檢察署110年度偵字第6626號），提起上訴，本院合議庭為第
二審判決如下：
    主  文
上訴駁回。
甲○○緩刑貳年，並應於民國一一一年六月二十六日前向丙○○、乙○○共支付新臺幣伍拾壹萬元之損害賠償。
    理  由
一、本件犯罪事實：甲○○於民國109年11月21日17時42分許，駕
    駛車牌號碼000-0000號自用小客車，沿嘉義市西區南京東街
    北往南方向行駛後，停於嘉義市西區南京東路201號旁，本
    應注意顯有妨礙其他人、車通行處所，不得停車。汽車臨時
    停車或停車，開啟車門時，應注意其他車輛，並讓其先行
    ，而依當時天候晴，夜間有照明，柏油路面乾燥、無缺陷、
    無障礙物，視距良好，並無不能注意之情事，竟未注意，貿
    然開啟駕駛座車門，適後方同向由丙○○騎乘之車牌號碼000-
    0000號普通重型機車，搭載乙○○通過上址，因反應不及而撞
    擊該車車門，致丙○○受有頭部外傷併腦挫傷、頸部外傷併頸
    神經損傷、左肩及左髖與左膝挫傷、第三頸椎脊髓損傷、瀰
    漫性腦損傷之傷害，乙○○受有頸部關節和韌帶扭傷、左側肩
    膀挫傷、右側膝部挫傷、右側足部撕裂傷之傷害。
二、本案經本院審理結果，認第一審簡易判決認事用法及量刑均
    無不當，應予維持，除證據補充「被告甲○○於本院準備程序
    及審理時之自白、本院調解筆錄影本1份」外，其餘證據及
    理由均引用第一審簡易判決（如附件）之記載。
三、按關於刑之量定，係實體法上賦予法院得為自由裁量之事項
    ，倘其未有逾越法律所規定之範圍，或濫用其權限，即不得
    任意指摘為違法（最高法院75年台上字第7033號判決意旨參
    照）。原審認被告犯行明確，並審酌一切情狀，依法量處有
    期徒刑3月，並諭知以新臺幣（下同）1千元折算1日之易科
    罰金折算標準，其認事用法均無不當，量刑亦堪妥適。檢察
    官循告訴人丙○○、乙○○請求，以告訴人丙○○受傷非輕，被告
    尚未與其和解，量刑過輕為由提起上訴，及被告以其經濟拮
    据，需扶養2名未成年子女（其中1名為罕見疾病幼兒），希
    望從輕量刑為由提起上訴，並未指出原審判決認事用法有何
    不當，然本院認為原審判決認事用法既無任何疏漏或違誤之
    處，而量刑係屬法官在法定刑範圍內得自由裁量之事項，原
    審量刑並未過重或過輕，檢察官及被告執前開理由據以對原
    審提起上訴請求撤銷改判量處較重或較輕之刑，顯無理由，
    應予駁回。
四、被告前未曾因故意犯罪受有期徒刑以上刑之宣告，有臺灣高
    等法院被告前案紀錄表1份在卷可參，其因一時過失而罹刑
    章，念其坦承犯行，業與告訴人2人達成調解，同意賠償告
    訴人2人共60萬元，並已支付9萬元，有本院調解筆錄影本1
    份附卷可憑，是其經此次刑之宣告，應知警惕而無再犯之虞
    ，本院認其所受宣告之刑，以暫不執行為適當，爰併諭知緩
    刑2年，以啟自新。並依刑法第74條第2項第3款規定，斟酌
    被告尚未支付全部損害賠償之情形，依調解筆錄內容，命被
    告於111年6月26日前，向告訴人2人共支付51萬元之損害賠
    償，而依刑法第74條第4項規定，上開內容得為民事強制執
    行名義，且依刑法第75條之1第1項第4款規定，違反上開之
    負擔情節重大，足認原宣告之緩刑難收其預期效果，而有執
    行刑罰之必要者，告訴人2人得請求檢察官向本院聲請撤銷
    對被告所為之緩刑宣告，應併敘明。
據上論斷，應依刑事訴訟法第455條之1第1項、第3項、第364條
、第368條、第373條（依判決精簡原則，僅記載程序法），判決
如主文。
本案經檢察官邱朝智提起公訴，檢察官劉達鴻到庭執行職務。
中    華    民    國   111    年    5    月    31    日
                  刑事第一庭  審判長  法  官  卓春慧
                                      法  官  吳育汝
                                      法  官  林家賢
上列正本證明與原本無異。
本件不得上訴。
中　　華　　民　　國　　111 　年　　5 　　月　　31　　日
                                      書記官  張子涵
附錄法條：
刑法第284條：
因過失傷害人者，處1年以下有期徒刑、拘役或10萬元以下罰金
；致重傷者，處3年以下有期徒刑、拘役或30萬元以下罰金。
附件：
臺灣嘉義地方法院刑事簡易判決
110年度嘉交簡字第846號
公  訴　人　臺灣嘉義地方檢察署檢察官
被　　　告　甲○○　
上列被告因過失傷害案件，經檢察官提起公訴（110年度偵字第6
626號），被告自白犯罪，本院認宜以簡易判決處刑，裁定本案
不經通常程序，逕以簡易判決處刑如下：
    主  文
甲○○犯過失傷害罪，處有期徒刑參月，如易科罰金，以新臺幣壹
仟元折算壹日。
    犯 罪 事 實 及 理 由
一、本案引用檢察官聲請簡易判決處刑書有關犯罪事實欄暨證據
    並所犯法條欄之記載（如附件）。證據並補充：被告甲○○於
    本院審理時之自白（本院交易卷33至34頁）。
二、核被告所為，係犯刑法第284條前段之過失傷害罪。又被告
    同一駕駛行為，同時致丙○○、乙○○受傷，為同種想像競合犯
    ，應依刑法第55條之規定，從一重處斷。又被告肇事後，在
    有偵查犯罪職權之機關或公務員發覺前，於員警前往現場處
    理時，在場並當場承認為肇事人等情，有嘉義市政府警察局
    道路交通事故肇事人自首情形紀錄表1紙在卷可憑（警卷16
    頁），爰依刑法第62條前段規定減輕其刑。
三、本院審酌被告：⑴大學畢業之智識程度；⑵無業，自陳勉持之
    經濟狀況；⑶已婚，育有2名未成年子女，其中1名患有罕見
    疾病（見本院交易卷39至41頁之嘉義基督教醫院出具之診斷
    證明書2紙）之家庭狀況；⑷未有犯罪前科，有臺灣高等法院
    被告前案紀錄表在卷可佐；⑸就本案車禍事故應負全部過失
    責任；⑹所為致丙○○、乙○○分別受有如附件犯罪事實欄所示
    之傷害；⑺犯後坦承犯行等一切情狀。本院認量處如主文所
    示之刑，並諭知易科罰金之折算標準，應屬適當。
四、依刑事訴訟法第449條第2項、第454條第2項，刑法第284條
    前段、第55條、第62條前段、第41條第1項前段，刑法施行
    法第1條之1第1項，逕以簡易判決量處如主文所示之刑。
五、如不服本判決，應於判決送達之日起20日內，向本院提起上
    訴（應附繕本）。
本案經檢察官邱朝智提起公訴、檢察官葉美菁到庭執行職務
中　　華　　民　　國　　110 　年　　10　　月　　8 　　日
                  嘉義簡易庭    法  官  張佐榕
以上正本證明與原本無異。
如不服本判決，應於判決送達後20日內向本院提出上訴狀（應附
繕本）。告訴人或被害人如對於本判決不服者，應具備理由請求
檢察官上訴，其上訴期間之計算係以檢察官收受判決正本之日期
為準。
中　　華　　民　　國　　110 　年　　10　　月　　8 　　日
                                書記官  連彩婷
附錄本判決論罪科刑法條全文
中華民國刑法第284條
因過失傷害人者，處 1 年以下有期徒刑、拘役或 10 萬元以下
罰金；致重傷者，處 3 年以下有期徒刑、拘役或 30 萬元以下
罰金。
附件：檢察官110年度偵字第6626號起訴書之犯罪事實欄暨證據
      並所犯法條欄
　　　　犯罪事實
一、甲○○於民國109年11月21日17時42分許，駕駛車牌號碼000-0
    000號自用小客車，沿嘉義市西區南京東街北往南方向行駛
    後停於路旁，理應注意行人與車輛，並讓其先行，而依當時
    情形，又無不能注意之情事，竟未注意，貿然開啟駕駛座車
    門，適後方同向由丙○○騎乘之車牌號碼000-0000號普通重型
    機車，搭載乙○○通過上址，因反應不及而撞擊該車車門，致
    丙○○頭部外傷併腦挫傷、頸部外傷併頸神經損傷、左肩及左
    髖與左膝挫傷，乙○○受有頸部關節和韌帶扭傷、左側肩膀挫
    傷、右側膝部挫傷、右側足部撕裂傷未伴有異物之初期照護
    。
二、案經丙○○、乙○○訴由嘉義市政府警察局第一分局報告偵辦。
　　　　證據並所犯法條
一、證據清單及待證事實：
編號 證據名稱 待證事實 1 被告甲○○於警詢中之供述 坦承於前揭時、地停車後，開啟駕駛座車門與告訴人丙○○騎乘之機車發生碰撞之事實。 2 告訴人丙○○、乙○○於警詢中之指訴、嘉義基督教醫院診斷證明書2紙 於前揭時、地與被告發生車禍及因車禍受有上開傷害之事實。  3 嘉義市政府警察局道路交通事故肇事人自首紀錄表、酒精濃度測試紙、道路交通事故現場圖路暨調查報告表㈠㈡、嘉義市政府警察局道路交通事故光碟影像跡證、車禍現場及車損照片22張 佐證車禍發生情形 
二、核被告所為，係犯刑法第284條前段過失傷害罪嫌。被告以
    一過失行為造成告訴人2人受傷，屬一行為觸犯數罪名之想
    像競合犯，請論以一罪。
三、依刑事訴訟法第251條第1項提起公訴。